【裁判字號】    97,審簡上,89
【裁判日期】    980227
【裁判案由】    詐欺
【裁判全文】
臺灣士林地方法院刑事判決            97年度審簡上字第89號
上  訴  人  臺灣士林地方法院檢察署檢察官
被      告  乙○○
上列上訴人因被告詐欺案件，不服本院刑事庭民國九十七年九月
二十六日九十七年度簡字第六五七號第一審刑事簡易判決（起訴
書案號：臺灣士林地方法院檢察署九十七年度偵字第六０三一號
，及移送併案審理案號：臺灣士林地方法院檢察署九十七年度偵
字第八四五七號），提起上訴，本院管轄之第二審合議庭判決如
下：
    主  文
上訴駁回。
    事實及理由
一、本案經本院審理結果，認第一審判決被告乙○○係犯刑法第
    三十條第一項、第三百三十九條第一項之幫助詐欺取財罪，
    量處有期徒刑五月，如易科罰金以新臺幣一千元折算一日，
    其認事用法及量刑均無不當，應予維持，並引用第一審判決
    書記載之犯罪事實、證據及理由（如附件判決書）。
二、檢察官上訴意旨略以：被告於警詢、偵查、準備程序時非但
    否認犯行，且態度踞傲，又雖於審理期日坦承犯行，但仍揚
    稱為被害人，並對於被害人甲○○所受新臺幣二十五萬九千
    元之鉅額損害毫無賠償，且原審未審酌併案部分，其所量處
    刑度，應屬過輕云云。
三、按量刑之輕重，係事實審法院得依職權自由裁量之事項，茍
    已斟酌刑法第五十七條各款所列情狀而未逾越法定刑度，不
    得遽指為違法（最高法院七十二年度臺上字第六六九六號判
    例參照）。又法院自由裁量之界限仍難有客觀之解答，端賴
    法官於個案審判時，依個案事由加以審酌，若無裁量濫用情
    事，難謂有不當之處。查被告於本院準備程序及審理時已坦
    承犯行，且有原審判決所列證據可資佐證，足認被告係犯刑
    法第三十條第一項、第三百三十九條第一項之幫助詐欺取財
    罪，原審審酌刑法第五十七條各款所列情狀，量處被告有期
    徒刑五月，並諭知如易科罰金以新臺幣一千元折算一日，並
    未逾越法律規定之範圍，量刑亦稱妥適，尚難謂有何違法可
    言。又檢察官移送併案審理部分，業經原審認與起訴部分有
    想像競合犯之裁判上一罪之關係，應為起訴效力所及，並已
    併予審究，本院因認原審亦無何等漏未審酌併案部分之違誤
    情事。檢察官上訴以原審判決量刑過輕，且未審酌併案部分
    為由，指摘原判決不當，為無理由，應予駁回。
據上論斷，應依刑事訴訟法第四百五十五條之一第一項、第三項
、第三百六十八條、第三百七十三條，判決如主文。
本案經檢察官蔡元仕到庭執行職務。
中    華    民    國    98    年     2    月    27    日
                  刑事第一庭審判長法  官  雷雯華
                                  法  官  王沛雷
                                  法  官  周明鴻
以上正本證明與原本無異。
本件不得上訴。
                                  書記官  丁梅芬
中    華    民    國    98    年     2    月    27    日


司法院資訊處製作；財團法人民間司法改革基金會備份。
